【裁判字號】    99,審易,1
【裁判日期】    990108
【裁判案由】    傷害等
【裁判全文】
臺灣新竹地方法院刑事判決            99年度審易字第1 號
公  訴  人  臺灣新竹地方法院檢察署檢察官
被      告  乙○○
            甲○○
上列被告等因傷害等案件，經檢察官聲請簡易判決處刑（98年度
偵字第8077號），本院認應適用通常程序，判決如下：
    主  文
本件公訴不受理。
    理  由
一、聲請簡易判決處刑意旨略以：
（一）被告乙○○前因違反毒品危害防制條例、槍砲彈藥刀械管
      制條例、妨害自由及竊盜等案件，經法院判處有期徒刑3
      月、8 月、1 年2 月、1 年2 月及6 月確定，嗣經裁定減
      刑應執行有期徒刑1 年9 月，甫於民國96年7 月15日執行
      完畢。詎仍不知悔改，於98年8 月21日7 時49分許，在臺
      灣新竹監獄違規舍702 房內，因細故與丙○○發生爭執，
      竟基於傷害之犯意，徒手毆打丙○○，致丙○○受有雙眼
      、手臂、小腿瘀傷之傷害，因認被告乙○○涉有刑法第27
      7 條第1 項之傷害罪嫌。
（二）被告甲○○意圖性騷擾，於98年7 月10日12時10分許，在
      臺灣新竹監獄德二舍711 房內，趁丙○○沐浴並彎腰撿拾
      毛巾不及抗拒之際，以自己之性器碰觸丙○○之臀部多次
      ，因認被告甲○○涉有性騷擾防治法第25條第1 項之性騷
      擾罪嫌。
二、按告訴乃論之罪，告訴人於第一審辯論終結前得撤回其告訴
    ，又告訴經撤回者，應諭知不受理之判決，並得不經言詞辯
    論為之，刑事訴訟法第238 條第1 項、第303 條第3 款及第
    307 條分別定有明文。
三、查本件告訴人丙○○告訴被告乙○○傷害案件，及告訴被告
    甲○○違反性騷擾防治法案件，公訴人認係分別觸犯刑法第
    277 條第1 項之傷害罪及性騷擾防治法第25條第1 項之意圖
    性騷擾罪，依刑法第287 條前段及性騷擾防治法第25條第2
    項之規定，均須告訴乃論。茲本件被告乙○○所涉傷害罪嫌
    部分及被告甲○○所涉性騷擾罪嫌部分，業據雙方達成和解
    ，並經告訴人丙○○撤回對被告乙○○及被告甲○○之刑事
    告訴，亦有聲請撤回告訴狀1 份附卷可查。是依照首開說明
    ，本件爰不經言詞辯論，逕為諭知不受理之判決。
四、依刑事訴訟法第452 條、第303 條第3 款、第307 條，判決
    如主文。
中    華    民    國    99    年    1     月    8     日
                  刑事第九庭法  官  馮俊郎
以上正本證明與原本無異。
如不服本判決，應於判決送達後10日內向本院提出上訴書狀。上
訴書狀應敘述具體理由，未敘述上訴理由者，應於上訴期間屆滿
後20日內補提理由書狀於本院（均須按他造當事人之人數附繕本
）「切勿逕送上級法院」。
中    華    民    國    99    年    1     月    8     日
                            書記官  蕭汝芳

司法院資訊處製作；財團法人民間司法改革基金會備份。
